# 境内个人是否可以收购外商独资企业全部股权

提问人：ratxiao 时间：2010-11-22 15:34:01
如题，境内个人是否可以收购外商独资企业全部股权，将外资变更为内资？

回答人：chenyiwei
个人理解应当可以。因为股权变更后的标的企业没有外资成份，不受外商投资企业的股东不能有境内自然人的限制。 如果存在法律障碍的，可以由投资者注册一家内资公司，由该公司出面收购股权。